# 关于所得税汇算清缴的两个问题

提问人：qd6zf 时间：2013-08-05 17:49:33
感谢！是不是上市公司、外资企业和亏损企业准备日后抵税的必须要经审计啊？还有其他情况吗

回答人：chenyiwei
除了上市公司、金融企业、外商投资企业等法定要求审计的企业以外，其他企业是否需要经过审计（或者出具税务鉴证报告），应根据当地主管财政、税务机关的政策把握口径确定。